臺灣高雄地方法院刑事判決　　　　　　　94年度簡上字第97號
公　訴　人　臺灣高雄地方法院檢察署檢察官
被　　　告　甲○○　男　31歲.
上列上訴人因被告違反毒品危害防制條例案件，不服台灣高雄地
方法院94年度簡字第163號，中華民國94年1月14日一審判決（聲
請簡易判決處刑案號：93年度毒偵字第6041號），提起上訴，及
請求移送併辦（移送併辦案號94年度毒偵字第937號、第1286號
）本院合議庭認不得以簡易判決處刑，改依通常程序為第一審之
審判，判決如左：
    主  文
原判決撤銷。
甲○○連續施用第一級毒品，處有期徒刑壹年貳月。
    事  實
一、甲○○前因施用第一級毒品海洛因案件，經本院以九十一年
    度毒聲字第七○三○號裁定送觀察、勒戒後，認有繼續施用
    傾向，再經本院以九十一年度毒聲字第七六○九號裁定送強
    制戒治，於民國九十二年十一月二十四日強制戒治期滿，並
    由臺灣高雄地方法院檢察署檢察官於九十二年十二月十日，
    以九十二年度戒毒偵字第一○五二號不起訴處分確定。詎仍
    不知戒除毒癮，竟於強制戒治執行完畢釋放後五年內復基於
    施用第一級毒品海洛因之概括犯意，自於九十三年六月間某
    日起，至九十三年十二月九日二十時許止，在高雄縣大樹鄉
    水寮加油站旁及其位於高雄縣仁武鄉○○村○○街26號之住
    處等處，以將海洛因置入針筒用水混和後注射於手臂血管之
    方式，連續多次施用第一級毒品海洛因，為警於九十三年八
    月十七日下午二時五十分許，在高雄縣鳳山市○○路二號查
    獲，經警採其尿液送驗結果，呈嗎啡陽性反應。復於同年十
    二月四日及同年月十日，經警二度採其尿液送驗結果，均呈
    嗎啡陽性反應，因而查獲上情。
二、案經高雄市政府警察局三民第一分局、高雄縣政府警察局、
    高雄縣政府警察局鳳山分局報告臺灣高雄地方法院檢察署聲
    請逕以簡易判決處刑及移送併辦。
    理  由
一、右揭事實業經被告甲○○於警訊及本院審理時均坦承不諱，
    並有高雄縣政府衛生局煙毒尿液檢驗成績書二份、高雄醫學
    大學附設中和紀念醫院濫用藥物尿液檢驗報告及台灣檢驗科
    技股份有限公司濫用藥物尿液檢驗報告各一份、採尿紀錄表
    三份在卷可稽，被告犯行足堪認定。
二、按觀察、勒戒或強制戒治執行完畢釋放後，五年內再犯第十
    條之罪者，檢察官應依法追訴，毒品危害防制條例第二十三
    條第二項定有明文。查被告前因施用第一級毒品海洛因案件
    ，經本院以九十一年度毒聲字第七○三○號裁定送觀察、勒
    戒後，認有繼續施用傾向，再經本院以九十一年度毒聲字第
    七六○九號裁定送強制戒治，於民國九十二年十一月二十四
    日強制戒治期滿，並由臺灣高雄地方法院檢察署檢察官於九
    十二年十二月十日，以九十二年度戒毒偵字第一○五二號不
    起訴處分確定，此有臺灣高等法院被告前案紀錄表及臺灣高
    雄地方法院檢察署檢察官九十二年度戒毒偵字第一○五二號
    不起訴處分書各一份在卷可稽。被告於強制戒治期滿後五年
    內再犯施用第一級毒品之罪，自應依法追訴論科。
三、按海洛因為毒品危害防制條例第二條第二項第一款所明定之
    第一級毒品，故核被告所為，係犯毒品危害防制條例第十條
    第一項之施用第一級毒品罪。被告持有第一級毒品海洛因後
    進而施用，其持有之低度行為應為施用之高度行為所吸收，
    不另論罪。被告先後多次施用第一級毒品海洛因之行為，時
    間緊接，犯罪構成要件相同，顯係基於概括犯意反覆為之，
    為連續犯，應依刑法第五十六條之規定論以一罪，並加重其
    刑。公訴人雖僅就被告於九十三年八月十七日下午三時十分
    許往前回溯二十四小時內施用第一級毒品海洛因之犯罪事實
    部分聲請逕以簡易判決處刑，惟按檢察官就犯罪事實一部起
    訴者，其效力及於全部，刑事訴訟法第二百六十七條定有明
    文。本件被告其餘之施用第一級毒品之犯罪事實，與前揭論
    罪科刑部分，有連續犯之裁判上一罪關係，是以，本院自應
    一併加以審判。而原審以被告罪證明確，予以論罪科刑，固
    非無見。惟原判決僅就被告於九十三年八月十七日下午三時
    十分許往前回溯二十四小時內施用第一級毒品海洛因之犯行
    加以審判，而未及就被告所為其餘犯行一併審理，尚有未洽
    ，上訴人上訴意旨執此指摘原判決不當，為有理由，自應由
    本院將原判決予以撤銷改判。爰審酌被告於觀察勒戒、強制
    戒治釋放後，又連續多次再犯施用第一級毒品之犯行，顯見
    被告並不知悔改施用毒品之惡習，惟念及被告施用毒品之犯
    行係戕害自身身體健康，並未危及他人，且犯後坦承犯行等
    一切情狀，量處如主文所示之刑，以資懲儆。
四、被告甲○○雖另於本院準備程序中自白其係自九十三年六月
    至九十四年二月十九日前三天左右施用第一級毒品海洛因等
    語。惟按被告之自白，不得作為有罪判決之唯一證據，仍應
    調查其他必要之證據，以察其是否與事實相符，刑事訴訟法
    第156條第2項定有明文。本件被告自九十三年十二月十日以
    後，迄九十四年二月十九日前三日止施用第一級毒品海洛因
    之事實，除被告之自白外，並無其他積極之證據足證被告之
    自白是否與事實相符，揆諸上揭規定，自不得僅以被告之自
    白為認定被告此部分犯行成立之唯一證據，就此部分原應為
    被告無罪之諭知，惟被告此部分之事實如成立犯罪，亦與前
    開論罪科刑事實有連續犯之裁判上一罪關係，基於審判不可
    分原則，爰不另為無罪之諭知。
五、按檢察官聲請以簡易判決處刑之案件，經法院認為有第四百
    五十一條之一第四項但書之情形者，應適用通常訴訟程序審
    判之，刑事訴訟法第四百五十二條定有明文；且對於簡易判
    決之上訴，準用刑事訴訟法第三編第一章及第二章之規定。
    管轄第二審之地方法院合議庭受理簡易判決上訴案件，應依
    通常程序審理。其認案件有刑事訴訟法第四百五十二條之情
    形者，應撤銷原判決，逕依通常程序為第一審判決，法院辦
    理刑事訴訟簡易程序案件應行注意事項第十四項亦有規定；
    查本案本院於審判中發現被告尚有其他具裁判上一罪即併案
    部分之犯罪事實，不宜量處六月以下之有期徒刑，足認檢察
    官之聲請簡易判決處刑為不適當，而有刑事訴訟法第四百五
    十一條之一第四項但書第二款之情形，依前揭法律規定，應
    由本院合議庭逕依通常程序審理後，而為第一審之判決，檢
    察官或被告如不服本判決，仍得於法定上訴期間內，向管轄
    之第二審法院提起上訴，附此敘明。
    。
據上論斷，應依刑事訴訟法第455條之1第1項、第3項、第452條
、第451條之1第4項但書第2款、第369條第1項前段、第364條、
第299條第1項前段，毒品危害防制條例第10條第1項、刑法第11
條前段、第56條，判決如主文。
本案經檢察官乙○○到庭執行職務。
中　　華　　民　　國　　94　　年　　3 　　月　　31　　日
                                審判長法　官  張世賢
                                      法　官  呂曾達
                                      法  官  王啟明
以上正本證明與原本無異。
如不服本判決，應於收受送達後10日內向本院提出上訴書狀。
　　　　　　　　　　　　　　　　　    書記官   陳心儀
中　　華　　民　　國　　94　　年　　3 　　月　　31　　日
附錄所犯法條：
毒品危害防制條例第10條第1項：
施用第一級毒品者，處 6 月以上 5 年以下有期徒刑。
